【裁判字號】    92,訴,576
【裁判日期】    920422
【裁判案由】    毒品危害防制條例
【裁判全文】
臺灣板橋地方法院刑事判決                          九十二年度訴字第五七六號
    公  訴  人  臺灣板橋地方法院檢察署檢察官
    被      告  甲○○
右列被告因違反毒品危害防制條例案件，經檢察官提起公訴（九十一年度毒偵字第四
一○四號）及移
    主      文
甲○○連續施用第一級毒品，累犯，處有期徒刑拾月，扣案第一級毒品海洛因貳拾陸
包（驗餘淨重拾壹點貳公克）、含第一級毒品海洛因之殘渣袋拾捌個，均沒收
銷燬，電子磅秤壹個沒收；又連續施用第二級毒品，累犯，處有期徒刑陸月，扣案第
二級毒品安非他命陸包（驗餘淨重點零壹公克）、第二級毒品安非他命壹瓶（驗餘
淨重零點柒公克）、含第二級毒品安非他命之殘渣袋拾貳個，均沒收銷燬，電子磅
秤壹個、安非他命吸食器壹個、玻璃球壹個、塑膠吸管壹支，均沒收。應執行有期徒
刑壹年貳月，扣案第一級毒品海洛因貳拾陸包（驗餘淨重拾壹點貳公克）、含第
一級毒品海洛因之殘渣袋拾捌個、第二級毒品安非他命陸包（驗餘淨重點零壹公
克）、第二級毒品安非他命壹瓶（驗餘淨重零點柒公克）、含第二級毒品安非他命
之殘渣袋拾貳個，均沒收銷燬，電子磅秤壹個、安非他命吸食器壹個、玻璃球壹個、
塑膠吸管壹支，均沒收。
    事      實
一、甲○○有賭博、違反麻醉藥品管理條例、偽造文書等前科，其中因違反麻醉藥品
    管理條例案件，於民國（下同）八十六年七月十一日，經本院以八十六年度易字
    第四○○號刑事判決判處有期徒刑六月，八十六年九月二十二日判決確定，刑期
    起算日期為八十六年十二月十八日，指揮書執行完畢日期為八十七年六月十七日
    ；又因偽造文書案件，於八十七年十二月三十日，經臺灣高等法院撤銷原審判決
    （臺灣臺北地方法院八十六年度訴緝字第三八五號刑事判決），改為判處有期徒
    刑二年六月確定，刑期起算日期為八十八年五月十日，指揮書原載執行完畢日期
    為九十年十月十九日，八十九年十一月二十一日因縮短刑期假釋出監，期滿日期
    為九十年九月十一日，假釋期滿未經撤銷以已執行完畢論。又其曾因違反毒品危
    害防制條例案件，經檢察官聲請而由本院以八十八年度毒聲字第三六二六號裁定
    送勒戒處所觀察、勒戒後，因認無繼續施用毒品之傾向，由臺灣板橋地方法院檢
    察署檢察官於八十八年六月三十日以八十八年度偵字第一四四○八號為不起訴處
    分，八十八年七月三日公告確定；詎甲○○竟不思悔悟，明知海洛因及安非他命
    分別係毒品危害防制條例所定之第一級、第二級毒品，均不得持有及施用，猶基
    於施用第一級毒品海洛因之概括犯意，於九十一年六月間某日至九十一年十一月
    十九日間（前開不起訴處分後之五年內），連續多次在臺北縣三重市○○路○段
    一九四號三樓之二及臺北縣三重市○○街一二九之三號五樓之居所，以香菸沾取
    之方式，施用第一級毒品海洛因；另基於施用第二級毒品安非他命之概括犯意，
    於九十年十二月間某日至九十一年十一月十九日間（前開不起訴處分後之五年內
    ），連續多次在臺北縣三重市○○路○段一九四號三樓之二及臺北縣三重市○○
    街一二九之三號五樓之居所，以自製吸食器施用第二級毒品安非他命。嗣於九十
    一年九月十二日十九時許，為警在臺北縣三重市○○街一二九之三號五樓查獲甲
    ○○寄放於其女友陳雅如（所犯持有毒品罪，業經本院以九十二年度簡字第一○
    二號刑事簡易判決判處有期徒刑四月，緩刑二年確定）處之第一級毒品海洛因四
    包（驗餘淨重四．七二公克）、第二級毒品安非他命一包（驗餘淨重○．六七公
    克）、第二級毒品安非他命一瓶（驗餘淨重○．三七公克）、含第二級毒品安非
    他命之殘渣袋八個、玻璃球一個、塑膠吸管一支；復於九十一年十一月十九日二
    十時許，為警在臺北縣三重市○○路○段一九四號三樓之二查獲甲○○，並當場
    查扣甲○○所有之第一級毒品海洛因二十二包（驗餘淨重二十六．六公克）、含
    第一級毒品海洛因之殘渣袋三十八個、第二級毒品安非他命五包（驗餘淨重二．
    三四公克）、含第二級毒品安非他命之殘渣袋四個、電子磅秤一個、安非他命吸
    食器一個。嗣甲○○經本院依檢察官之聲請於九十一年十一月二十日以九十一年
    度毒聲字第三八五五號裁定送勒戒處所觀察、勒戒，結果認有繼續施用毒品之傾
    向，經本院依檢察官之聲請，業於九十一年十二月二十四日以九十一年度毒聲字
    第四一八四號裁定令入戒治處所施以強制戒治一年。
二、案經臺北市政府警察局移送臺灣板橋地方法院檢察署檢察官偵查起訴及移送併辦
    。
    理      由
一、右揭犯罪事實業據被告甲○○迭於警訊、檢察官偵查及本院審理中坦承不諱，而
    被告於九十一年十一月十九日二十時許為警查獲時所採集之尿液檢體經檢驗出有
    安非他命類、鴉片類之陽性反應，此有臺北市政府警察局刑事警察大隊毒品案件
    尿液委驗單、臺北市立療養院於九十一年十一月二十九日出具之煙毒尿液檢驗報
    告各一紙（見臺灣板橋地方法院檢察署九十一年度毒偵字第四一○四號卷第九十
    四頁、第九十五頁）附卷可稽；復有扣案第一級毒品海洛因二十二包（驗餘淨重
    二十六．六公克－如法務部調查局調科壹字第○六○○○六七一三號鑑定通知書
    〈見臺灣板橋地方法院檢察署九十一年度毒偵字第四一○四號卷第九十二頁〉所
    示）、第一級毒品海洛因四包（驗餘淨重四．七二公克－如法務部調查局調科壹
    字第○六○○○六七○九號鑑定通知書〈見本院九十一年度易字第三五五五號刑
    事卷〉所示）、第二級毒品安非他命五包（驗餘淨重二．三四公克）、第二級毒
    品安非他命一包（驗餘淨重○．六七公克）、第二級毒品安非他命一瓶（驗餘淨
    重○．三七公克）、含第一級毒品海洛因之殘渣袋三十八個、含第二級毒品安非
    他命之殘渣袋十二個、電子磅秤一個、安非他命吸食器一個、玻璃球一個、塑膠
    吸管一支及毒品安非他命初步鑑驗報告單足資佐證，而證人陳雅如於偵查中亦供
    承警方於九十一年九月十二日十九時許在臺北縣三重市○○街一二九之三號五樓
    所查獲之第一級毒品海洛因四包（驗餘淨重四．七二公克）、第二級毒品安非他
    命一包（驗餘淨重○．六七公克）、第二級毒品安非他命一瓶（驗餘淨重○．三
    七公克）、含第二級毒品安非他命之殘渣袋八個、玻璃球一個、塑膠吸管一支等
    物係被告所寄放（見臺灣板橋地方法院檢察署九十一年度偵字第一八三一○號卷
    第九頁、第十頁），堪認被告前揭連續施用第一級毒品海洛因及第二級毒品安非
    他命之自白與事實相符。又被告甲○○曾因違反毒品危害防制條例案件，經檢察
    官聲請而由本院以八十八年度毒聲字第三六二六號裁定送勒戒處所觀察、勒戒後
    ，因認無繼續施用毒品之傾向，由臺灣板橋地方法院檢察署檢察官於八十八年六
    月三十日以八十八年度偵字第一四四○八號為不起訴處分，八十八年七月三日公
    告確定，此有該不起訴處分書在卷足稽，其於前開不起訴處分後五年內再犯本件
    連續施用第一級、第二級毒品等罪，經本院依檢察官之聲請於九十一年十一月二
    十日以九十一年度毒聲字第三八五五號裁定送勒戒處所觀察、勒戒，結果認有繼
    續施用毒品之傾向，經本院依檢察官之聲請，業於九十一年十二月二十四日以九
    十一年度毒聲字第四一八四號裁定令入戒治處所施以強制戒治一年，此亦有該等
    裁定及臺灣臺北看守所附設勒戒處所於九十一年十二月四日出具之「有無繼續施
    用毒品傾向證明書」一份（見臺灣板橋地方法院檢察署九十一年度毒偵字第四一
    ○四號卷第八十一頁）附卷足憑，是被告於前開不起訴處分後五年內再犯本件施
    用毒品案件，且有繼續施用毒品之傾向，所為符合毒品危害防制條例第二十條第
    三項之規定。從而，本案事證已臻明確，被告犯行洵堪認定，自應依法論科。
二、按海洛因及安非他命分別為毒品危害防制條例第二條第二項第一款、第二款明定
    之第一級毒品及第二級毒品，核被告甲○○所為，係犯毒品危害防制條例第十條
    第一項之施用第一級毒品罪及同條第二項之施用第二級毒品罪。被告施用前後持
    有第一級毒品海洛因及第二級毒品安非他命之低度行為，各為其施用之高度行為
    所吸收，均不另論罪。又其先後多次施用第一級、第二級毒品之犯行，時間緊接
    ，方法相同，所犯犯罪構成要件相同之罪名，顯係基於概括之犯意反覆為之，應
    依刑法第五十六條之規定，各論以一罪並均依法加重其刑。起訴書雖未敘及於九
    十一年九月十二日十九時許，經警在臺北縣三重市○○街一二九之三號五樓，查
    獲甲○○寄放於其女友陳雅如處之第一級毒品海洛因四包（驗餘淨重四．七二公
    克）、第二級毒品安非他命一包（淨重○．六七公克）、第二級毒品安非他命一
    瓶（淨重○．三七公克）、含第二級毒品安非他命之殘渣袋八個、玻璃球一個、
    塑膠吸管一支一事，惟此部分與起訴之犯罪事實有實質上一罪之關係，本院自應
    併予審理。查被告甲○○曾因違反麻醉藥品管理條例案件，於八十六年七月十一
    日，經本院以八十六年度易字第四○○號刑事判決判處有期徒刑六月，八十六年
    九月二十二日判決確定，刑期起算日期為八十六年十二月十八日，指揮書執行完
    畢日期為八十七年六月十七日；又因偽造文書案件，於八十七年十二月三十日，
    經臺灣高等法院撤銷原審判決（臺灣臺北地方法院八十六年度訴緝字第三八五號
    刑事判決），改為判處有期徒刑二年六月確定，刑期起算日期為八十八年五月十
    日，指揮書原載執行完畢日期為九十年十月十九日，八十九年十一月二十一日因
    縮短刑期假釋出監，期滿日期為九十年九月十一日，假釋期滿未經撤銷以已執行
    完畢論，此有臺灣高等法院被告全國前案紀錄表、刑案資料查註紀錄表附卷足憑
    ，其於五年內再犯有期徒刑以上本案之罪，應依刑法第四十七條之規定各論以累
    犯，並依法均遞加重其刑。爰審酌被告之犯罪之動機、目的、手段、施用第一級
    毒品海洛因及第二級毒品安非他命之期間及其於犯罪後坦承犯行，態度尚佳等一
    切情狀，分別量處如主文所示之刑，並定其應執行之刑。
三、扣案第一級毒品海洛因二十六包（驗餘淨重三十一．三二公克）、第二級毒品安
    非他命六包（驗餘淨重三．○一公克）、第二級毒品安非他命一瓶（驗餘淨重○
    ．三七公克）及內含難以析離之第一級毒品海洛因之殘渣袋三十八個、內含難以
    析離之第二級毒品安非他命之殘渣袋八個，係本案查獲之毒品，應依毒品危害防
    制條例第十八條第一項前段之規定，諭知沒收銷燬；另扣案電子磅秤一個，係供
    被告為本案犯罪（施用第一級毒品海洛因、第二級毒品安非他命）所用之物，而
    扣案吸食器一個、玻璃球一個、塑膠吸管一支係供被告為本案犯罪（施用安非他
    命）所用之物，且均係被告所有，業據其供明無訛，爰依刑法第三十八條第一項
    第二款之規定宣告沒收。
據上論斷，應依刑事訴訟法第二百九十九條第一項前段，毒品危害防制條例第十條第
一項、第二項、第二十條第三項、第十八條第一項前段，刑法第十一條前段、第五十
六條、第四十七條、第五十一條第五款、第三十八條第一項第二款，判決如主文。
本案經檢察官張慶林到庭執行職務。
中      華      民      國      九十二      年     四     月   二十二   日
                                      臺灣板橋地方法院刑事第五庭
                                          法  官  陳  鴻  清
右正本證明與原本無異。
如不服本判決應於收受送達後十日內向本院提出上訴書狀。
                                          書記官  林  蔚  然
中      華      民      國      九十二      年     四     月   二十九   日
附錄本案論罪科刑法條全文：
毒品危害防制條例第十條
施用第一級毒品者，處六月以上五年以下有期徒刑。
施用第二級毒品者，處三年以下有期徒刑。


司法院資訊處製作；財團法人民間司法改革基金會備份。
